臺灣桃園地方法院民事裁定            100年度司護字第617號
聲  請  人  桃園縣政府
法定代理人  吳志揚
相  對  人
即受安置人  A1        姓名.
法定代理人  陳○○    姓名住.
上列當事人間聲請延長安置事件，本院裁定如下：
    主      文
准將受安置人A1自民國一百年十二月十四日起延長安置參個月。
聲請程序費用由聲請人負擔。
    理      由
一、本件聲請意旨略以：受安置人Ａ１係民國82年11月生，為18
    歲以上未滿20歲之少女，受安置人疑似遭受安置人繼父性侵
    害，受安置人法定代理人知悉後無法提供積極之保護措施，
    嗣經聲請人於民國99年12月11日予以緊急安置，並聲請繼續
    、延長安置迄今，目前受安置人生活及情緒狀況穩定良好，
    且受安置人遭性侵害案件業已進入司法調查審理中。惟聲請
    人認受安置人法定代理人仍無法提供受安置人保護與照顧功
    能，經評估暫不宜將受安置人交付法代理人照顧，為求受安
    置人繼續獲得適切之照顧及服務，爰依兒童及少年福利與權
    益保障法第57條第2 項規定，請求准予延長安置受安置人三
    個月等語。
二、按十八歲以上未滿二十歲之人，於緊急安置等保護措施，準
    用本法之規定，民國100 年11月30日公布施行之兒童及少年
    福利與權益保障法第110 條定有明文。次按兒童及少年有下
    列各款情形之一，非立即給予保護、安置或為其他處置，其
    生命、身體或自由有立即之危險或有危險之虞者，直轄市、
    縣（市）主管機關應予緊急保護、安置或為其他必要之處置
    ：(一)兒童及少年未受適當之養育或照顧。(二)兒童及少年有立
    即接受診治之必要，而未就醫者。(三)兒童及少年遭遺棄、身
    心虐待、買賣、質押，被強迫或引誘從事不正當之行為或工
    作者。(四)兒童及少年遭受其他迫害，非立即安置難以有效保
    護者；又緊急安置不得超過72小時，非72小時以上之安置不
    足以保護兒童及少年者，得聲請法院裁定繼續安置。繼續安
    置以3 個月為限；必要時，得聲請法院裁定延長之，此同法
    第56條第1 項、第57條第2 項分別定有明文。
三、經查本件聲請人就其所主張之上揭事實，業據其提出保護個
    案延長安置摘要報告及本院99年度司護字第279 號、100 年
    度司護字第105 號、第276 號、第447 號民事裁定等影本各
    一份附卷可按，堪信聲請人所述為真實。本院審酌全情，認
    有由聲請人繼續安置受安置人之必要，以資保護受安置人，
    並期受安置人能在安全、正常、健康的環境下成長，是聲請
    人請求延長安置，為有理由，應准許之。
四、依兒童及少年福利與權益保障法第57條第2 項，非訟事件法
    第21條第1 項前段，裁定如主文。
五、如對本裁定抗告須於裁定送達後10日內向本院提出抗告狀，
    並繳納抗告裁判費新台幣1,000 元。
中    華    民    國  100     年    12    月    19    日
                  家事法庭    司法事務官
以上正本係照原本作成。